臺灣新北地方法院刑事判決
111年度金訴字第371號
公  訴  人  臺灣新北地方檢察署檢察官
被      告  吳巧雲


上列被告因詐欺等案件，經檢察官提起公訴（110年度偵字第312
69號），被告就被訴事實為有罪之陳述，經告知簡式審判程序之
旨，並聽取當事人之意見後，本院合議庭裁定改由受命法官獨任
依簡式審判程序進行，判決如下：
    主  文
吳巧雲幫助犯洗錢防制法第十四條第一項之一般洗錢罪，處有期
徒刑壹月，併科罰金新臺幣伍仟元，罰金如易服勞役，以新臺幣
壹仟元折算壹日。緩刑貳年。
    事  實
一、吳巧雲依一般社會生活之通常經驗，可預見提供金融帳戶之
    存摺、印章、提款卡及密碼予不相識之人使用，常與財產犯
    罪密切相關，且使用他人金融帳戶之目的在於取得贓款及掩
    飾犯行不易遭檢警追查，因此若任意將自己所管領之金融帳
    戶提款卡及密碼等資料任意交予不熟識且對其年籍資料毫無
    所悉之人，可能因此供作為詐欺犯罪收取不法款項之用，並
    將犯罪所得款項匯入、轉出，而藉此掩飾犯罪所得之真正去
    向，竟基於縱若有人利用其金融帳戶存、匯入款項，進而持
    其提款卡將款項提領出而作為犯罪工具，並掩飾犯罪所得之
    去向，使詐欺者得以順利取得持有處分犯罪所得，亦不違反
    其本意之幫助他人詐欺取財、洗錢之不確定故意，於民國11
    0年5月21日18、19時許，在新北市板橋區中正路附近統一便
    利商店，將其申辦之凱基商業銀行股份有限公司帳號000000
    000000號帳戶（下稱本案帳戶）之存摺正本、提款卡、依指
    示變更後之密碼（下稱本案帳戶資料），以交貨便之方式寄
    交予不詳詐欺者，供其作為詐騙工具使用，以此方式幫助不
    詳詐欺者向他人詐取財物及進行後續洗錢。嗣該不詳詐欺者
    取得本案帳戶資料後，即意圖為自己不法之所有，於110年5
    月24日17時37分許致電許廷微，謊稱其先前網路購物時，因
    公司操作錯誤，將其自動扣款升級為高級會員，將協助退款
    云云，致許廷微陷於錯誤，而依指示於同日19時57分許，在
    不詳地點，以網路銀行轉帳新臺幣(下同)8985元至本案帳戶
    內，以此方式掩飾、隱匿詐欺犯罪所得之去向。
二、案經許廷微訴由臺南市政府警察局第三分局報請臺灣新北地
    方檢察署檢察官偵查起訴。
    理  由
一、訊據被告吳巧雲對於上揭犯罪事實，於本院準備程序及審理
    時均坦承不諱（見金訴卷第37、40、42頁），核與證人即告
    訴人許廷微於警詢時之證述相符（見偵卷第5至7頁），並有
    本案帳戶之客戶基本資料、交易明細、告訴人提供之網路銀
    行轉帳交易明細等在卷可稽（見偵卷第25、31、33頁），足
    認被告上開任意性自白與事實相符，可以採信。本案事證明
    確，被告犯行洵堪認定，應依法論科。
二、論罪科刑：
　㈠核被告所為，係犯刑法第30條第1項前段、第339條第1項之幫
    助詐欺取財罪及刑法第30條第1項前段、洗錢防制法第2條第
    2款、第14條第1項之幫助一般洗錢罪。
　㈡被告以一行為同時觸犯幫助詐欺取財及幫助一般洗錢之2罪名
    ，應從一重之幫助一般洗錢罪處斷。
　㈢被告基於幫助之犯意而為詐欺取財構成要件以外之行為，為
    幫助犯，依刑法第30條第2項規定，依正犯之刑減輕之。又
    犯洗錢防制法第14條、第15條之罪，在偵查或審判中自白者
    ，減輕其刑，洗錢防制法第16條第2項定有明文。查被告於
    本院準備程序及審理中自白犯罪，業如前述，符合上開減刑
    要件，爰依該規定減輕其刑，並依法遞減之。
　㈣爰審酌被告明知目前社會詐騙盛行，竟將本案帳戶資料提供
    予他人使用，非但助長社會詐騙風氣，致使無辜民眾受騙而
    受有財產上損害，造成執法機關難以追查詐騙者之真實身分
    及犯罪所得之去向，益增告訴人求償之困難度，行為殊不足
    取。惟考量被告於本院審理時終知坦承犯行，並與告訴人以
    給付8985元之條件成立調解並當場履行完畢，有本院調解筆
    錄存卷可查，犯後態度尚屬良好。兼衡被告高中畢業之智識
    程度，目前因專職照顧酒精成癮及中風之家人而無業之家庭
    生活狀況，暨告訴人所受財產損害數額等一切情狀，量處如
    主文所示之刑，並就併科罰金部分諭知如易服勞役之折算標
    準，以資處罰。
　㈤末查被告未曾因故意犯罪受有期徒刑以上刑之宣告，有臺灣
    高等法院被告前案紀錄表在卷可佐，審酌被告因一時失慮，
    致觸犯本案犯行，然於犯後已與告訴人成立調解並履行完畢
    ，可見被告犯後已知其行為乃法所不許，並積極彌補其行為
    所生之損害，本院認被告經此科刑之宣告，自當知所警惕，
    而無再犯之虞，尚無逕對被告施以刑罰之必要，自可先賦予
    被告非在監之適當社會處遇，以期其能有效回歸社會，認對
    被告宣告之刑，以暫不執行為適當，依刑法第74條第1項第1
    款之規定，併予宣告緩刑2年，以啟自新。
據上論斷，應依刑事訴訟法第273條之1第1項、第299條第1項前
段，洗錢防制法第2條第2款、第14條第1項、第16條第2項，刑法
第11條、第30條第1項前段、第2項、第339條第1項、第55條、第
42條第3項前段、第74條第1項第1款，刑法施行法第1條之1第1項
，判決如主文。
本案經檢察官曾開源偵查起訴，由檢察官鄭心慈到庭執行職務。
中　　華　　民　　國　　111 　年　　5 　　月　　9 　　日
                  刑事第十五庭  法  官  游涵歆
以上正本證明與原本無異。
如不服本判決，應於判決送達後20日內敘明上訴理由，向本院提
出上訴狀（應附繕本），上訴於臺灣高等法院。其未敘述上訴理
由者，應於上訴期間屆滿後20日內向本院補提理由書「切勿逕送
上級法院」。
                                書記官  李宥寬
中　　華　　民　　國　　111 　年　　5 　　月　　9 　　日
附錄本案論罪科刑法條全文：
洗錢防制法第2條
本法所稱洗錢，指下列行為：
一、意圖掩飾或隱匿特定犯罪所得來源，或使他人逃避刑事追訴
    ，而移轉或變更特定犯罪所得。
二、掩飾或隱匿特定犯罪所得之本質、來源、去向、所在、所有
    權、處分權或其他權益者。
三、收受、持有或使用他人之特定犯罪所得。
洗錢防制法第14條
有第2條各款所列洗錢行為者，處7年以下有期徒刑，併科新臺幣
500萬元以下罰金。
前項之未遂犯罰之。
前2項情形，不得科以超過其特定犯罪所定最重本刑之刑。
中華民國刑法第339條
意圖為自己或第三人不法之所有，以詐術使人將本人或第三人之
物交付者，處5年以下有期徒刑、拘役或科或併科50萬元以下罰
金。
以前項方法得財產上不法之利益或使第三人得之者，亦同。
前2項之未遂犯罰之。